【裁判字號】    97,易,1572
【裁判日期】    971107
【裁判案由】    竊盜
【裁判全文】
臺灣臺南地方法院刑事判決              97年度易字第1572號
公  訴  人  臺灣台南地方法院檢察署檢察官
被      告  丙○○
上列被告因竊盜案件，經檢察官提起公訴（97年度偵字第5849號）
，本院判決如下：
    主  文
丙○○竊盜，處拘役肆拾日，如易科罰金以新台幣壹仟元折算壹
日。
    事  實
一、丙○○係奇美實業有限公司（下稱奇美公司）在台南縣仁德
    鄉三甲村奇美公司預製廠之外包廠商福樂公司員工，意圖為
    自己不法之所有，於民國97年3月15日（非福樂公司上班日
    ）上午9時許，刷卡進入奇美公司預製廠，於同日上午10 時
    35分許，在該廠備料庫竊取奇美公司所有，價值約新台幣45
    25元之法蘭6個，得手後，置於其騎乘之腳踏車車籃內，並
    以衣服覆蓋掩飾，欲離廠，於行經奇美公司預製廠守衛室時
    ，遭守衛甲○○、戊○○上前盤查，始發覺上情，並取回該
    6個法蘭，歸還奇美公司。嗣經奇美公司總務部課長丁○○
    報警究辦。
二、案經台南縣警察局歸仁分局報請臺灣臺南地方法院檢察署檢
    察官偵查起訴。
    理  由
壹、程序部分：
一、證人戊○○、薛朝串、甲○○、丁○○於警詢之證述，被告
    既已當庭表明不同意作為證據，依刑事訴訟法第一百五十九
    條第一項、第一百五十九條之五第一項之規定，原則上即不
    得作為本案裁判基礎之證據資料。而檢察官於本院準備程序
    及審理程序時，並未就「證人戊○○、薛朝串、甲○○、丁○○先前於警詢之證述具有較可信之特別情況」此一外部情
    況要件提出主張或證明，則證人戊○○、薛朝串、甲○○、
    丁○○先前於警詢之證述，即不符合刑事訴訟法第一百五十
    九條之二例外得作為證據之要件規定，自無法回復其證據能
    力。
二、按刑事訴訟採直接審理及言詞審理主義，證據資料必須由法
    院在審判期日依法定程序直接調查，始得採為判斷之依據。
    又證人，係以其證言為證據資料，必須到庭以言詞陳述，始
    具證據能力，而得採為判斷之依據；證人於審判外之言詞或
    書面陳述，除法律有規定者外，不得作為證據；而司法警察
    （官）職務上製作之報告文書，或係基於他人之陳述而作成
    ，或為其判斷之意見，或係基於其本身之見聞而撰具，屬審
    判外之書面陳述，無從由法院依直接及言詞審理方式加以調
    查，應無證據能力（最高法院八十九年台上字第五三六四、
    九十一年台上字第七四九六、九十一年台上字第六五二七、
    九十三年台上字第一二○八號判決意旨參照）。查本件公訴
    檢察官提出證據之一，即薛朝串之守衛室班長「報告」，乃
    審判外之書面陳述，無從由法院依直接及言詞審理方式加以
    調查，應無證據能力。
三、其餘之卷證資料，公訴人、被告均同意作為證據，表示沒有
    爭執，且迄於言詞辯論終結前亦未聲明異議。本院審酌該證
    據資料作成時之情況，核無違法取證或其他瑕疵，且為證明
    本件犯罪事實所必要之重要關係事項，認為以之作為證據為
    適當，上開具傳聞性質之相關證據資料，自得作為證據。
貳、實體部分：
一、訊據被告丙○○，坦承於上揭時地將奇美公司所有之 6個法
    蘭置於其騎乘之腳踏車車籃內，欲出廠外時遭攔查，惟矢口
    否認竊盜，辯稱：該法蘭係欲攜往他處工地使用，伊要等別
    人來拿法蘭，在等的過程還有問警衛可否到別的地方抽煙云
    云。經查：
（一）證人即奇美公司守衛室守衛甲○○於本院審理時詰稱：「
      （問）97年3月15日上午10時35分許，於門口駐守時有無
      發現異狀？（答）我們班長薛朝串有通知我們廠房內有一
      個人即丙○○，當天並沒有值班，但是卻在廠區裡面走動
      ，要我們在他離開廠房時要注意他。（問）結果發現何事
      ？（答）丙○○要離開廠房時，快要經過大門出口時，我
      看到他的車籃鼓鼓的，而且又用衣服蓋著，我就叫當天另
      一位跟我一起駐紮門口的守衛戊○○去把他攔下來，並將
      丙○○腳踏車所蓋的衣服掀起來，發現上面有六個法蘭，
      應該不是丙○○自己所有的東西，所以我就叫我們班長出
      來，班長薛朝串出來之後，班長搬了三塊法蘭，戊○○也
      搬了三塊法蘭，搬到守衛室裡面。」等語（見本院卷第23
      、24頁），核與證人即奇美公司守衛室守衛戊○○於本院
      審理時詰稱：「（問）97年3月15日上午10時35分許，於
      門口駐守時有無發現異狀？（答）我們班長有接獲一個目
      擊者說丙○○當天沒有值班，但是在廠區裡面走動，鬼鬼
      祟祟，我們班長跟我們說要我們在他離開廠房時要注意他
      。（問）結果發現何事？（答）丙○○要離開廠房時，騎
      著腳踏車，有看到被告的腳踏車置物籃上有衣服蓋著，我
      就叫當天另一位跟我一起駐紮門口的守衛甲○○去把他攔
      下來，並將丙○○腳踏車置物籃上所蓋的衣服掀起來，發
      現上面有六個法蘭，我就叫我們班長出來處理，班長薛朝
      串出來之後，其他就由班長處理。」等語（見本院卷第27
      頁）內容相符，復有遭竊之法蘭照片（見警卷第27頁）及
      監視錄影翻拍照片（見警卷第17、18頁）附卷可稽，此部
      分之事實應堪採信。
（二）至被告辯稱當天伊欲攜法蘭至他處工地使用云云，卻無法
      說明係欲攜至何處工地，供何廠商使用，況依證人甲○○
      、戊○○於本院審理時均詰稱：「外包人員如果放風抽菸
      時，不可以將公司裡面的東西隨身攜帶。要把公司裡面的
      東西放在廠房內。要把公司裡面的東西放在廠房內，帶出
      去就必須要放行條。被告沒有說他要將法蘭帶去其他的工
      地使用等語，且就算是要拿去其他的工地使用，也要經過
      一定的程序，就是要寫放行條，被告並沒有辦法拿出放行
      條，所以沒有辦法認為他是經過公司同意將法蘭帶出去的
      。」等語（見本院卷第24、25、28頁），故被告辯解顯係
      卸責之詞，不足採信。
（三）本件事證已甚明灼，被告雖表示欲聲請傳喚另一名警衛作
      證，然並無法提出該名警衛之年籍資料，甚或特徵（見本
      院卷第31頁），無非欲藉此為緩頰之詞，核無必要，爰不
      予傳訊，併予敘明。
（四）綜上觀之，本件事證明確，被告犯行應可認定。
四、核被告所為係犯係犯刑法第320條第1之竊盜罪。爰審酌被告
    身體狀況不佳，事理理解能力亦有欠缺，其等竊得之財物價
    值非鉅，且及時經被害人公司發覺，所受之損害不大，並參
    酌被告於本院所為之辯解，似無悔意等情，量處如主文所示
    之刑，並諭知易科罰金之折算標準。
據上論結，應依刑事訴訟法第299條第1項前段，刑法第320條第1
項、第41條第1項，刑法施行法第1條之1，判決如主文。
本案經檢察官乙○○到庭執行職務。
中    華    民    國    97    年    11    月    7    日
                      刑事第九庭  法  官  蔡奇秀
以上正本證明與原本無異。
如不服本判決應於收受本判決後10日內向本院提出上訴書狀，並
應敘述具體理由。其未敘述上訴理由者，應於上訴期間屆滿後20
日內向本院補提理由書狀（均須按他造當事人之人數附繕本）「
切勿逕送上級法院」。
                                  書記官  蕭伊舒
中    華    民    國    97    年    11    月    7     日
附錄法條
中華民國刑法第320條第1項
意圖為自己或第三人不法之所有，而竊取他人之動產者，為竊盜罪，處
 5 年以下有期徒刑、拘役或 5 百元以下罰金。
以上正本證明與原本無異。
如不服本判決應於收受本判決後10日內向本院提出上訴書狀，並
應敘述具體理由。如未敘述上訴理由者，應於上訴期間屆滿後20
日內向本院補提理由書狀（均須按他造當事人之人數附繕本）「
切勿逕送上級法院」。


司法院資訊處製作；財團法人民間司法改革基金會備份。
